【裁判字號】    88,易,2604
【裁判日期】    890531
【裁判案由】    侵占
【裁判全文】
臺灣桃園地方法院刑事判決                    八十八年度易字第二六０四號
    公  訴  人    臺灣桃園地方法院檢察署檢察官
    被      告    甲○○
右列被告因侵占案件，經檢察官聲請以簡易判決處刑（八十八年度偵字第一二五一八
號），本院認不宜以簡易判決處刑，改依通常程序審理，茲判決如左：
        主      文
甲○○意圖為自己不法之所有，而侵占自己持有他人之物，處有期徒刑參月。
        事      實
一、甲○○曾有妨害秩序、誣告罪等前科紀錄（尚不構成累犯），猶不知警惕，復於
    民國（下同）八十八年三月二十四日，在桃園縣龍潭鄉竹窩子三十九號對面，向
    設於台北縣土城市○○路三三巷十一號十六樓之「丸彰企業有限公司」（下稱丸
    彰公司）承租工程鐵板，並與該公司負責人劉文鑫簽訂租賃契約書，以每日每片
    租金新台幣（下同）五十元，租用丸彰公司所有之規格長五．五公尺乘一．八─
    二公尺乘八分之工程鐵板共十五片使用（總價值約四十萬五千元），雙方並約定
    在租賃期間內，由承租人即甲○○占有、使用及保管該鐵板，租期自八十八年三
    月二十四日起至同年五月二十四日止，租金支付方式為七天一期。詎甲○○竟意
    圖為自己不法之所有，僅於八十八年四月八日繳付租金及運費共一萬元，之後即
    不依約給付租金，亦未依約返還該工程鐵板，而將該工程鐵板侵吞入己，供己繼
    續使用，並避居他處及變更工作地點，嗣經丸彰公司迭次催告均置之不理及至其
    住處造訪亦尋覓無著，始知悉上情。
二、案經丸彰公司之代表人劉文鑫訴由台灣桃園地方法院檢察署檢察官偵查聲請以簡
    易判決處刑，惟本院認不宜以簡易判決處刑，改依通常程序進行。
        理      由
一、按第一審法院得因檢察官之聲請，不經通常審判程序，逕以簡易判決處刑者，以
    依被告在偵查中之自白或其他現存之證據，已足認定其犯罪者為限，此觀刑事訴
    訟法第四百四十九條第一項規定自明。苟被告所犯之罪不合該條所定得以簡易判
    決處刑時，依同法第四百五十二條、第四百五十一條之一第四項但書第一款規定
    ，即應依通常程序審判之。本件聲請人即公訴人臺灣桃園地方法院檢察署檢察官
    認被告甲○○涉有上開侵占工程鐵板犯行，係以告訴人丸彰公司之代表人劉文鑫
    於偵查中之指訴為其論據。第經質之被告甲○○，據渠堅詞否認有何侵占之意圖
    ，是被告究竟有無故為之犯意，於本院受理之初，尚不能全無疑問，殊有詳為查
    明必要。亦即本案既無被告在偵查中之自白，復難僅憑檢察官於聲請時現存之證
    據認定被告犯罪，揆諸首揭規定，顯無逕以簡易判決處刑餘地。原檢察官聲請以
    簡易判決處刑，容有未合，自應依通常程序進行審判。其次，依刑事訴訟法第四
    百五十一條第一項及第三項之規定，檢察官聲請以簡易判決處刑者，其聲請與起
    訴有同一之效力。本件如上所述，既認檢察官簡易判決之聲請於法未合，應依通
    常程序審判，則參照上開刑事訴訟法第四百五十一條第一項及三項之規定，應認
    本件業經檢察官提起公訴，合先敘明。
二、訊據被告甲○○除否認有不法所有之意圖及侵占之犯意外，就其餘事實已坦承不
    諱，核與告訴人丸彰公司之代表人劉文鑫指訴情節相符，並有租賃契約書、存證
    信函及律師函等影本各乙份在卷足憑。被告雖辯稱：租金有支付一段時間，後來
    因經營不善，以致無力繳付，且有部分鐵板被竊，而丸彰公司又要求其一次付清
    租金，所以雙方才沒有達成和解，其並無侵占之意圖云云。惟查，被告未經告訴
    人同意延展租期即繼續使用該工程鐵板，業據告訴人於本院審理中指訴明確．被
    告以每片日租五十元承租該十五片工程鐵板，嗣後未續繳租金，既未經告訴人同
    意延展租期，亦未將鐵板歸還，且匿居他處，避不見面，使告訴人無從找尋，又
    若被告無錢續租，自可將鐵板交還出租人，或經出租人同意延展租期，然其竟於
    八十八年四月八日後無力繳付租金後而繼續使用該工程鐵板，益徵其不法所有之
    意圖甚明。至被告所辯有部分工程鐵板被偷云云，然被告既未報案，亦乏其他確
    據證明，尚不能執此為被告有利之認定，併予說明。綜此，被告前開辯解顯係事
    後卸責之詞，殊無可採，其罪證明確，犯行堪以認定，應依法論科。
三、核被告所為，係犯刑法第三百三十五條第一項之侵占罪。爰審酌被告有犯罪前科
    ，此有台灣高等法院被告全國前案紀錄表存卷可按，素行不良，及犯罪之動機、
    目的、手段、所生危害、犯後尚未清償所欠之租金等一切情狀，量處如主文所示
    之刑，以資懲儆。
據上論斷，應依刑事訴訟法第四百五十二條、第二百九十九條第一項前段，刑法第三
百三十五條第一項，罰金罰鍰提高標準條例第一條前段，判決如主文。
本案經檢察官魏雯祈到庭執行職務。
中      華      民      國      八十九   年     五    月      三十一    日
                                        台灣桃園地方法院刑事第二庭
                                            法  官  李  育  仁
右正本證明與原本無異。
如不服本判決，應於判決送達後十日內向本院提出上訴狀( 應附繕本 )，上訴於
臺灣高等法院。
                                            書記官  王  泰  元
中      華      民      國      八十九   年     六    月       三       日
論罪法條：刑法第三百三十五條第一項
刑法第三百三十五條
意圖為自己或第三人不法之所有，而侵占自己持有他人之物者，處五年以下有期徒刑
、拘役或科或併科一千元以下罰金。
前項之未遂犯罰之。


司法院資訊處製作；財團法人民間司法改革基金會備份。
